最高法院刑事判決　　　　　　　　　　 111年度台上字第2923號
上　訴　人　賴祺瑤




上列上訴人因偽造文書等罪案件，不服臺灣高等法院臺中分院中
華民國111年2月22日第二審判決（110年度上訴字第2111 號，起
訴案號：臺灣臺中地方檢察署110 年度偵字第3770、3954、6982
、8082、8183、8463號），提起上訴，本院判決如下：
    主  文
上訴駁回。
    理  由
一、按刑事訴訟法第377 條規定，上訴於第三審法院，非以判決
    違背法令為理由，不得為之。是提起第三審上訴，應以原判
    決違背法令為理由，係屬法定要件。如果上訴理由書狀並未
    依據卷內訴訟資料，具體指摘原判決不適用何種法則或如何
    適用不當，或所指摘原判決違法情事，顯與法律規定得為第
    三審上訴理由之違法情形，不相適合時，均應認其上訴為違
    背法律上之程式，予以駁回。
二、本件原審審理結果，認定上訴人賴祺瑤有原判決犯罪事實二
    ㈠至㈢所載之行使偽造匯款申請書各犯行明確，因而撤銷第
    一審關於行使變造私文書部分之不當判決，改判論處犯如其
    附表編號1 至3 所示行使偽造私文書3 罪刑併為沒收之諭知
    ，已載敘認定各該犯罪事實所憑之證據及其認定之理由，有
    卷存資料可資覆按。又行為人基於單一犯意，於同時、同地
    或密切接近之時地實行數行為，侵害同一之法益，各行為之
    獨立性極為薄弱，依一般社會健全觀念，在時間差距上，難
    以強行分開，在刑法評價上，以視為數個舉動之接續施行，
    合為包括之一行為予以評價，較為合理者，始屬接續犯，而
    為包括之一罪。然若客觀上有先後數行為，主觀上出於不同
    之犯意，依一般社會健全觀念，每次行為皆可獨立成罪，縱
    構成同一之罪名，亦應依數罪併罰之例，予以分論併罰。依
    原判決事實記載，上訴人於民國109 年10月28日、同年10月
    30日、同年11月18日，偽造系爭大里區農會匯款申請書，分
    向告訴人蔣建豐、何茂盛及吳彥均行使，其客觀上有先後數
    行為，主觀上亦出於不同之犯意，依一般社會健全觀念，每
    次行為皆可獨立成罪，原判決乃認上訴人上揭各行為，犯罪
    時間截然有分，侵害對象亦屬有別，係犯意各別，行為互殊
    ，予以分論併罰，尚無不合。又得否依刑法第59條酌量減輕
    其刑，法院本屬有權斟酌決定，故未酌減其刑，既不違背法
    令，自不得執為提起第三審上訴之理由，原判決審酌上訴人
    所犯情狀，認無可憫恕之事由，已闡述其理由明確，未依該
    條規定酌減其刑，亦無違法可指。
三、上訴意旨猶以：其在密接時間、地點，侵害相同法益，同時
    觸犯行使偽造私文書，在刑法上以視為數個舉動之接續施行
    ，應論以接續犯，只能成立1 罪；其始終坦承犯罪，應依刑
    法第59條規定酌量減輕其刑云云，均非依據卷內訴訟資料具
    體指摘原判決有何違背法令之情形，徒就原審採證認事及量
    刑職權之適法行使，以及原判決已明確論斷說明之事項，徒
    以自己之說詞，任意指為違法，要與法律規定得為第三審上
    訴理由之違法情形，不相適合。應認其關於行使偽造私文書
    部分之上訴為違背法律上之程式，予以駁回。至上訴人另犯
    詐欺取財8罪，原判決係維持第一審論以刑法第33 9條第1項
    之罪，係屬刑事訴訟法第376條第1項第4款之
    不得上訴於第三審法院之案件，業經原審以裁定駁回其此部
    分之上訴確定（見原審卷第223 、224 頁）。又本件既從程
    序上駁回，則上訴人請求從輕量刑，本院無從審酌，均附此
    敘明。
據上論結，應依刑事訴訟法第395條前段，判決如主文。
中    華    民    國   111    年    6     月    15    日
                  刑事第七庭審判長法  官  段  景  榕  
                                  法  官  沈  揚  仁  
                                  法  官  汪  梅  芬  
                                  法  官  宋  松  璟  
                                  法  官  楊  力  進  
本件正本證明與原本無異
                                  書記官
中    華    民    國   111    年    6     月    16    日